# 求助，取得子公司支付的现金净额问题？

提问人：青涩橄榄 时间：2019-01-30 20:54:58
陈版您好，非同一控制下企业合并，公司将股权转让款款支付给了被购买方，但购买日，被购买方尚未支付该笔款项给交易对方，而是在购买日后当年支付。年末编制合并报表现金流如何处理？
假设支付对价 100 万，被购买放账面现金及现金等价物 110 万。
公司单户报表：投资支付的现金 100 万
被购买方单户报表：支付的其他经营有关的现金 100 万。
合并报表：
方法一:
借：投资支付的现金 100
借：收到的其他与投资活动有关的现金 10
贷：期初现金及现金等价物余额 110 万
方法二:
借：投资支付的现金 100
借：支付的其他与经营活动有关的现金 100
贷：取得子公司支付的现金净额 90
贷：期初现金及现金等价物余额 110 万
以上两种方法哪种更合理？

回答人：chenyiwei
应采用你的第一种做法，即：
借：投资支付的现金 100
借：收到其他与投资活动有关的现金 10 （=110-100）
贷：期初现金及现金等价物余额 110

提问人：青涩橄榄 时间：2019-01-31 17:55:24
陈版您好，方法一未考虑被收购方账面资金来源于收购方的情况，与实际业务是否相符？是否还有其他的处理方式？ 另外，分布交易达到控制的非同一控制下企业合并（非一揽子交易），先收购至 30%，权益法核算，几个月后，同意年度内又收购至51%，达到控制 。取得子公司支付的现金净额是否需要考虑第一次收购支付的金额？

回答人：chenyiwei
因为整个交易过程（含资金收付）是一揽子交易安排，符合最终结果的经济影响。分步交易不构成一揽子交易的情况下，“取得子公司支付的现金净额”
不含第一次收购款，仍列入投资支付的现金中。